【裁判字號】    89,易,581
【裁判日期】    890913
【裁判案由】    就業服務法
【裁判全文】
臺灣花蓮地方法院刑事判決                          八十九年度易字第五八一號
    公  訴  人  臺灣花蓮地方法院檢察署檢察官
    被      告  甲○○○
右列被告因違反就業服務法案件，經檢察官聲請以簡易處刑判決（八十九年度偵字第
一四六三號），本院認為有刑事訴訟法第四百五十一條之一第四項但書所定的之情形
，應適用通常訴訟程序判決如左：
    主  文
甲○○○無罪。
    理  由
一、聲請簡易判決處刑書的大意為：被告甲○○○明知雇主不得聘僱未經許可之外國
    人，竟然從民國八十八年八月起，僱用原由設於花蓮縣新城鄉○○村○○街二九
    一號的好玉實業有限公司（下稱好玉公司）所聘僱的逃逸泰勞ＰＨＵＴＴＨＡＭ
    ＵＮ  ＷＩＲＡＴ（以下稱ＷＩＲＡＴ）在她位於花蓮市○○路八號的住處清理
    住家家務等工作，直到八十九年一月二十九日下午三點三十分左右，才被警察查
    獲，因而認為被告甲○○○涉犯有就業服務法第五十八條第一項的罪嫌。
二、按犯罪事實應依證據認定之，無證據不得推定其犯罪事實；而不能證明被告犯罪
    者，應諭知無罪判決，刑事訴訟法第一百五十四條及第三百零一條第一項前段分
    別有明文規定。而「事實之認定，應憑證據，如未能發現相當證據，或證據不足
    以證明，自不能以推測或擬制之方法，以為裁判基礎」，這樣的見解可參考最高
    法院四十年台上字第八六號判例。
三、本件檢察官認為被告涉嫌違反就業服務法，是以該名泰籍外勞在警訊中的供述、
    居留外僑作業外勞詳細資料、好玉公司展延聘僱外國人名冊，以及照片一張，作
    為依據，但是本院訊問被告甲○○○則堅決否認有聘僱泰勞ＷＩＲＡＴ的行為，
    辯稱：因為ＷＩＲＡＴ常到她的檳榔攤買香菸及啤酒二人才會認識，有時會煮個
    泡麵請ＷＩＲＡＴ吃，可是她不知道ＷＩＲＡＴ是逃逸泰勞，她既沒有供ＷＩＲ
    ＡＴ吃住也沒有僱用ＷＩＲＡＴ工作等語。
四、經本院查證的結果，ＷＩＲＡＴ在警訊中並沒有指述被告甲○○○有任何僱用他
    的行為，ＷＩＲＡＴ是供稱：「（問：警方於八十九年元月二十九日十一時三十
    分，在花蓮市○○街八號門前，查獲你為逃逸外勞，當時你在現場作什麼？）我
    在該址門前幫我乾姐姐甲○○○洗她的小狗」，「（問：她─指甲○○○─有無
叫你工作？）沒有，不過有時後我會幫她打掃房子，還有洗她的小狗」，「（問
    ：她有無支付你薪水？）沒有」，「（問：你為何要幫她打掃房子？清洗她的小
    狗？）因為她時常叫我至她家吃飯，喝酒，買香菸給我，我不好意思，所以才幫
    她的忙。」，「（問：你有無居住她家裡？）沒有」，ＷＩＲＡＴ的這番證述，
    和到場處理的外事警員乙○○在本院結證表示ＷＩＲＡＴ一直否認被告有僱用他
    等語，本院只能認定被告甲○○○並沒有僱用ＷＩＲＡＴ，ＷＩＲＡＴ是因為被
    告平時對他的照顧，所以有時幫忙被告作些打掃的工作，但是被告並沒有支付Ｗ
    ＩＲＡＴ薪水，也沒有供他居住等情，而卷內所附的居留外僑作業外勞詳細資料
    、好玉公司展延聘僱外國人名冊，以及照片一張等資料，只能夠證明ＷＩＲＡＴ
    是一名逃逸外勞，並無法作為被告有僱用ＷＩＲＡＴ的佐證。因此，本院認為被
    告辯稱沒有僱請ＷＩＲＡＴ工作，可以相信。
五、綜上所述，本院實在無法以ＷＩＲＡＴ的證述以及公訴人所提供ＷＩＲＡＴ的相
    關資料，就認定被告有非法僱用逃逸外勞ＷＩＲＡＴ的犯罪行為，此外，也沒有
    查到其他積極的證據能夠證明被告有非法聘僱外勞的犯罪行為，依照前面所列舉
    法條以及判例意旨的說明，被告的犯罪行為不能證明，自然應該對被告甲○○○
    諭知無罪判決。
六、據上論斷，應依刑事訴訟法第四百五十二條、第三百零一條第一項，判決如主文
    。
中     華     民     國     八十九     年     九     月      十三      日
                               臺灣花蓮地方法院刑事庭
                                   法  官  陳  雅  敏
右正本證明與原本無異。
如對本判決不服，應於送達後十日內，向本院提出上訴狀。（應抄附繕本）告訴人或
被害人如對於本判決不服者，應具備理由請求檢察官上訴，其上訴期間之計算係以檢
察官收受判決正本之日期為準。
                                   法院書記官
中      華      民      國       八 十 九     年     九    月    十五   日


司法院資訊處製作；財團法人民間司法改革基金會備份。
